【裁判字號】    96,易,1133
【裁判日期】    970521
【裁判案由】    侵占
【裁判全文】
臺灣屏東地方法院刑事判決              96年度易字第1133號
公  訴  人  臺灣屏東地方法院檢察署檢察官
被      告  甲○○
上列被告因侵占案件，經檢察官提起公訴（96年度偵字第7781號
）本院判決如下：
    主  文
甲○○犯如附表編號一、二、三之罪，各處如附表編號一、二、
三之刑，應執行有期徒刑貳年，如易科罰金，以銀元參佰元即新
臺幣玖佰元折算壹日，緩刑伍年。
    事  實
一、甲○○自民國93年5 月24日起，任職於台灣人壽保險股份有
    限公司（下稱：台灣人壽公司）高雄分公司屏東通訊處，擔
    任展業人員，負責招攬保險契約及向公司保險客戶收取保險
    費之工作，為從事業務之人，其利用向保險客戶收取保險費
    用之機會，先後為附表所示之行為。
二、案經台灣人壽公司訴由臺灣屏東地方法院檢察署檢察官偵查
    起訴。
    理  由
壹、有關下列認定事實所憑之傳聞證據之證據能力：
一、按「被告以外之人於審判外之陳述，雖不符前四條之規定，
    而經當事人於審判程序同意作為證據，法院審酌該言詞陳述
    或書面陳述作成時之情況，認為適當者，亦得為證據。當事
    人、代理人或辯護人於法院調查證據時，知有第15 9條第1
    項不得為證據之情形，而未於言詞辯論終結前聲明異議者，
    視為有前項之同意。」，此刑事訴訟法第159 條之5 定有明
    文。又當事人、代理人或辯護人於調查證據時，知有本法第
    159 條之5 第1 項不得為證據之情形，卻表示「對於證據調
    查無異議」、「沒有意見」等意思，而未於言詞辯論終結前
    聲明異議者，應視為已有將該等傳聞證據採為證據之同意（
    參見該條之立法理由）。又按上開刑事訴訟法第159 條之5
    依其條文文義，係以被告以外之人於審判外之陳述雖不符合
    同法第159 條之1 至第159 條之4 有關傳聞法則例外規定之
    情形，但如經當事人於審判程序同意作為證據，法院於審酌
    該言詞陳述或書面陳述作成時之情況，認為適當者，亦得為
    證據，或當事人、代理人、辯護人於法院調查證據時，知有
    同法第159 條第1 項不得為證據之情形，而未於言詞辯論終
    結前聲明異議者，則視為有前項之同意。並非被告以外之人
    於審判外之陳述須優先適用同法第159 條之1 至第159 條之
    4 規定，以審認其有否證據能力，於均不符合上開規定時，
    始有同法第159 條之5 規定之適用（參酌最高法院96年度台
    上字第5227號判決意旨）。
二、與詰問權之關係：
    (一)依大法官釋字第582 號解釋文謂：「憲法第十六條保障人
      民之訴訟權，就刑事被告而言，包含其在訴訟上應享有充
      分之防禦權。刑事被告詰問證人之權利，即屬該等權利之
      一，且屬憲法第八條第一項規定『非由法院依法定程序不
      得審問處罰』之正當法律程序所保障之權利。為確保被告
      對證人之詰問權，證人於審判中，應依法定程序，到場具
      結陳述，並接受被告之詰問，其陳述始得作為認定被告犯
      罪事實之判斷依據。」等語。可知被告詰問權，係憲法第
      16條「訴訟權」所延伸被告刑事審判防禦權之基本權利。
      然此係被告之權利並非被告之義務。
    (二)又依大法官釋字第582 號解釋理由書謂：「至於被告以外
      之人（含證人、共同被告等）於審判外之陳述，依法律特
      別規定得作為證據者（刑事訴訟法第一百五十九條第一項
      參照），除客觀上不能受詰問者外，於審判中，仍應依法
      踐行詰問程序。」等語，可知大法官宣示詰問權之性質為
      「證人產生理論」，亦即詰問權之目的，在迫使檢察官傳
      喚審判外陳述之人到審判庭作證，以供被告行使詰問權，
      所以只有在檢察官已盡全力傳喚審判外陳述者到審判庭而
      仍不可得時，才不會違反詰問權，此審判外的陳述才能作
      為證據，否則即因違反詰問權，該審判外之陳述，不得作
      為證據。
    (三)詰問權既然被告於訴訟上的防禦權，而屬憲法上訴訟權的
      基本權利，然此並非被告的義務﹙參酌最高法院95年度台
      上字第4113號判決﹚，故被告對於詰問權自有處分權限，
      且基於憲法上基本權拋棄的理論，如被告對於詰問權已為
      不行使的處分，自無違法可言。又在客觀上不能接受詰問
      之情形（如：死亡、身心障礙致記憶喪失或無法陳述、滯
      留國外或所在不明而無法傳喚或傳喚不到、到庭後無正當
      理由拒絕陳述等），依上開大法官解釋第582 號解釋理由
      書，於此種情形亦不被認為違反被告詰問權而無證據能力
      。
    (四)再者，依刑事訴訟法第159 條之5 之規定，既然被告對於
      證人於審判外之陳述，已明示同意或知道該陳述依法已不
      得作為證據而仍無異議，參酌該條立法理由謂：「按傳聞
      法則的重要理論依據，在於傳聞證據未經當事人之反對詰
      問予以核實，乃予排斥。惟若當事人已放棄對原供述人之
      反對詰問權，於審判程序表明同意該等傳聞證據可作為證
      據，基於證據資料愈豐富，愈有助於真實發見之理念，此
      時，法院自可承認該傳聞證據之證據能力。」等語，可知
      該項對於傳聞證據之「同意」，認為具有證據能力之理由
      ，係基於被告對於詰問權的放棄而來，故本院認為此規定
      之「同意」，實具有雙重性質，即對於「傳聞證據作為證
      據之同意」及「詰問權不為行使之表示」，是則被告既已
      放棄行使詰問權，亦無違反被告詰問權（參酌最高法院97
      年度台非字第132 號判決意旨）。
三、經查，本件被告及檢察官，知悉下列本院認定事實所憑之被
    告以外之人在審判外所為陳述，係傳聞證據，而於本院審理
    時提示上開證據，均表示「沒有意見」，且未於言詞辯論終
    結前聲明異議，依上開說明，應視為有該第159 條之4 第1
    項之同意，是依上開說明，該「同意」，即係對於「傳聞證
    據作為證據之同意」及「詰問權不為行使之表示」，故被告
    既已放棄行使詰問權，亦無違反被告詰問權。再者，本院審
    酌上開傳聞證據之作成當時之情況，並無違法之情事，故認
    為適當而得為證據。
貳、有罪部分：
一、上開犯罪事實，業據被告於本院審理時坦承不諱，核與告訴
    代理人丙○○、證人王河清、謝吉丁於偵查中在檢察事務官
    所為之陳述大致相符，並有王河清、謝吉丁之要保書各1 紙
    及王河清繳費收據1 紙為證，本件事證明確，被告犯行應可
    認定。
二、論罪科刑：
  (一)比較新舊法（即附表編號一部分）：
    說明：按「行為後法律有變更者，適用行為時之法律。但
      行為後之法律有利於行為人者，適用最有利於行為人之法
      律。」刑法第2 條第1 項定有明文。
      (1)何謂「法律有變更」：
        1.刑法第2 條第1 項規定所稱之「法律」，係指刑罰法
          律，即刑罰所依存的整體法律狀態，故此之法律，應
          指足以影響行為的可罰性與法律效果的法令而言，特
          別如刑罰權形成規範、成罪規範及科刑規範。
        2.又所謂法律變更，係指新舊刑罰法律之內容已有實質
          上變更，而發生有利或不利於行為人之情形（例如：
          刑罰之輕重不同，或犯罪構成要件之寬嚴有別等），
          始依修正後之刑法第2 條第1 項之規定，比較新舊法
          律適用；倘刑法條文雖經修正，但若僅屬單純之文字
          修飾﹙即修正法律用語如第15條、第30條﹚，或條次
          移列﹙修正前第26條未遂犯得減輕其刑之規定移列第
          25條第2 項），或將實務見解或法理明文化﹙第55條
          但書、第59條﹚，而不涉及刑罰之輕重、構成要件之
          變更，或其他有利、不利於行為人之情形者，即無庸
          依刑法第2 條第1 項之規定比較新舊法，而應依一般
          法律適用原則，適用「裁判時法」處斷（最高法院95
          年度台上字第7241號判決、最高法院95年11月7 日第
          21次刑事庭會議決議意旨參照）。
      (2)比較適用的原則：
        1.綜合比較整體適用：
          按刑法第2 條第1 項有關新舊法之比較，在比較時應
          就罪刑有關之共犯、未遂犯、想像競合犯、牽連犯、
          連續犯、結合犯，以及累犯加重、自首減輕暨其他法
          定加減原因（如身分加減）與加減例等一切情形，綜
          其全部罪刑之結果而為比較（參照最高法院95年5 月
          23日95年第8 次刑事庭會議紀錄一之四），並就比較
          的結果，為整體之適用，不能割裂而分別適用新舊法
          有利之條文（參酌最高法院27年上字第2615號判例、
          95年度台上字第3735號判決）。
        2.個別比較個別適用：
          依上開說明，可知須列入綜合比較、整體適用者，係
          與「罪刑有關」或「刑罰加重減輕有關」等事項，而
          有關易科罰金、易服勞役、定應執行刑及保安處分等
          事項，因與罪刑或刑罰加重減輕無涉，而屬刑罰裁量
          權之行使，自無庸列入綜合比較之範圍，得分別適用
          最有利於行為人之法律（參酌最高法院96年度台上字
          第2233號判決、96年度台非字第16、58號判決）。
    綜合比較、整體適用部分：
      (1)罰金刑部分：被告為附表編號一之行為後，經總統於95
        年6 月14日以華總一義字第09500035181 號令公布之增
        訂刑法施行法第1 條之1 規定：「中華民國94年1 月7
        日刑法修正施行後（按指95年7月1 日），刑法分則編
        所定罰金之貨幣單位為新臺幣。94年1 月7 日刑法修正
        時，刑法分則編未修正之條文定有罰金刑者，自94年1
        月7 日刑法修正施行後，就其所定數額提高為30倍。但
        72年6 月26日到94年1 月7 日新增或修正之條文，就其
        所定數額提高為3 倍。」，並自95年7 月1 日施行。查
        刑法分則編之法定刑中，有關罰金刑部分，於刑法施行
        法第1 條之1 修正增訂前，其貨幣單位為銀元，罰金刑
        之提高標準應適用罰金罰鍰提高標準條例第1 條前段規
        定：「依法律應處罰金、罰鍰者，就其原定數額得提高
        為2 倍至10倍。」，而再依現行法規所定貨幣單位折算
        新臺幣條例第2 條規定：「現行法規所定金額之貨幣單
        位為圓、銀元或元者，以新臺幣元之3 倍折算之。」，
        是其法定刑罰金刑部分，換算為新臺幣之結果，與適用
        上開修正後刑法施行法第1 條之1 規定相同，是修正前
        、後關於法定刑為罰金部分之提高標準相同，修正後法
        律並無較有利於被告之情形。又被告為附表編號一之行
        為後，刑法於94年2 月2 日修正公布，並於95年7 月1
        日施行（以下未特別說明者，均同），其修正後刑法第
        33條第5 款規定「罰金：新臺幣一千元以上，以百元計
        算之」，而修正前刑法分則編各罪所定罰金刑之貨幣單
        位原為銀元，依修前刑法第33條第5 款規定: 「罰金：
        一元（銀元）以上」，而依罰金罰鍰提高標準條例規定
        ，就72年6 月26日前修正之刑法部分條文罰金數額提高
        2 至10倍，其後修正者則不提高倍數，並依現行法規所
        定貨幣單位折算新臺幣條例規定，以銀元1 元折算新臺
        幣3 元。從而，有關罰金刑最低數額，修正後刑法第33
        第5 款之規定，較之修正前提高，自以修正前刑法第33
        條第5 款規定，較有利於被告。
      (2)連續犯：被告為附表編號一之行為後，修正刑法第56條
        刪除連續犯之規定，而本件被告所為如附表編號一之多
        次業務侵占之犯行，乃基於概括犯意而犯同一罪名（詳
        如後述），依修正前刑法第56條之規定為連續犯，論以
        一罪，但得加重其刑至二分之一；惟如依新法之規定，
        因連續犯業經刪除，即應按數罪之規定予以分論併罰，
        自應以修正前之刑法第56條之規定，較有利於被告。
      (3)綜合比較：本院就上開被告所涉之罪刑綜合比較結果，
        上開被告行為後之法律均無較有利於被告之情形，乃依
        刑法第2 條第1 項前段之規定，認以整體適用上開各該
        修正前之規定論處。
    個別比較適用部分：
      (1)關於易科罰金之折算標準，修正前刑法第41條第1 項、
        罰金罰鍰提高標準條例第2 條，係以銀元100 元、200
        元或300 元，即新臺幣300 元、600 元或900 元折算1
        日；依修正後刑法第41條第1 項，則係以新臺幣1,000
        元、2,000 元或3, 000元折算1 日，經比較新舊法，以
        被告行為時之法律對被告較為有利。
      (3)緩刑：最高法院95年5 月23日刑事庭第8 次會議決議七
        認為：「犯罪在新法施行前，新法施行後，緩刑之宣告
        ，應適用新法第74條之規定。」，故就緩刑部分，應逕
        依修正後刑法第74條第1 、2 款。
  (二)核被告就附表編號一、二、三所為，均係犯刑法第336 條第
    2 項之業務侵占罪。
  (三)連續犯：被告就附表編號一先後五次業務侵占犯行，均時間
    緊接，所犯係構成要件相同之罪名，顯係基於概括犯意反覆
    為之，應依修正前刑法第56條連續犯之規定，論以一罪，並
    加重其刑。
  (四)數罪併罰：被告就附表編號一、三之各1 次業務侵占犯行，
    與附表編號二之10次業務侵占犯行（合計12次業務侵占），
    除95年12月外，各次間隔時間均長約1 個月，而95年12月份
    係分別侵占不同要保人（謝吉丁、王河清）所繳納之保險費
    ，顯非於密切接近之時間內接續所為之數個舉動，故該12次
    業務侵占犯行均獨立成立業務侵占罪，故應予以分論併論。
  (五)本院爰審酌被告利用代收保險費之機會侵占其經手之款項，
    除直接造成台灣人壽公司之損害外，更讓各該要保人徒增紛
    擾，自應受相當之刑事非難，惟念其犯後坦承犯行，態度良
    好，並與台灣人壽公司達成和解，有卷存台灣人壽公司之陳
    報狀及債務分期清償承諾書各1 紙可稽，分別量處如主文所
    示之刑。又被告犯罪時間均在96年4 月24日以前（含當日）
    ，所犯符合中華民國九十六年罪犯減刑條例第2 條第1 項第
    3 款所定之減刑條件，應依該規定均減其刑期為二分之一。
  (六)定執行刑與易利罰金：
    按裁判確定前犯數罪，其中一罪在新法施行前者，亦應依
      刑法第2 條第1 項之規定，適用最有利於行為人之法律定
      應執行刑（最高法院95年度第8 次刑事庭會議決議意旨參
      照）。本件被告所犯數罪，其中附表編號一之連續業務侵
      占罪行為後，修正刑法第51條第5 款規定：「宣告多數有
      期徒刑者，於各刑中之最長期以上，各刑合併之刑期以下
      ，定其刑期。但不得逾30年。」，而修正前刑法第51條第
      5 款係規定：「宣告多數有期徒刑者，於各刑中之最長期
      以上，各刑合併之刑期以下，定其刑期。但不得逾20年。
      」；經比較修正前、後之規定，修正後刑法第51條第5款
      並無較有利於被告之情形，自應依刑法第2 條第1 項前段
      之規定，適用修正施行前之刑法第51條第5 款規定，定應
      執行刑。
    定執行後之易科罰金：
      (1)按刑法施行法第3 條之1 第3 項規定：「於94年1 月7
        日刑法修正施行前犯併合處罰數罪之一罪，且該數罪均
        符合第41條第1 項得易科罰金之規定者，適用90年1 月
        4 日修正之刑法第41條第2 項規定。」。再者，數罪併
        罰，其中部分之裁判易刑標準係依舊法諭知，另部分依
        新法諭知，合併定刑後之易刑標準，應依刑法第2 條之
        規定，擇有利於受刑人之折算標準適用之（參酌最高法
        院86年度台非字第87號判決）。
      (2)本件數罪併罰之數罪，其中一罪（即附表編號一）係於
        95年7 月1 日修正刑法施行前所犯，依上開刑法施行法
        第3 條之1 第3 項規定，數罪併罰定應執行刑，仍應依
        修正前刑法第41條第2 項之規定，諭知易科罰金，並依
        有利於行為人之修正前刑法第41條第1 項前段，定其易
        科罰金之折算標準。
  (三)緩刑：本院審酌被告並無前科紀錄，對於本件犯行均已坦承
    ，亦與台灣人壽公司達成和解，已如上開所述，深具悔意，
    信其歷此教訓後，應知所警惕，故認上開刑之宣告以暫不執
    行為適當，爰併予宣告緩刑5 年，並啟自新。
、無罪部分：
一、公訴意旨另以：被告甲○○任職於台灣人壽公司高雄分公司
    屏東通訊處，擔任展業人員，負責招攬保險契約及向公司保
    險客戶收取保險費之工作，為從事業務之人，竟意圖為自己
    不法之所有，於95年3 月間某日，在保戶乙○○位於屏東市
    ○○路48號號住處，向其收取被保險人謝佳良之年繳保險費
    3,816 元及謝婉婷之年繳保險費3,640 元後，甲○○均僅向
    台灣人壽公司繳納半年繳保險費1,908 元及1,820 元，並將
    剩餘之3,728 元，以變易持有為所有之意思，將款項侵占入
    己，因認被告係犯刑法第336條第2項之業務侵占罪嫌云云。
二、按犯罪事實應依證據認定之，無證據不得認定犯罪事實；又
    不能證明被告犯罪或其行為不罰者，應諭知無罪之判決，刑
    事訴訟法第154 條第2 項第301 條第1 項分別定有明文。
    次按犯罪事實應依證據認定之，所謂證據，須適於為被告犯
    罪事實之證明者，始得採為斷罪資料。」、「認定犯罪事實
    所憑之證據，雖不以直接證據為限，間接證據亦包括在內；
    然而無論直接或間接證據，其為訴訟上之證明，須於通常一
    般之人均不致有所懷疑，而得確信其為真實之程度者，始得
    據為有罪之認定；又認定不利於被告之事實，須依積極證據
    ，苟積極證據不足為不利於被告事實之認定時，即應為有利
    於被告之認定，更不必有何有利之證據，此有最高法院53年
    度台上字第2750號、76年度台上字第4986號、30年度上字第
    816 號判例可供參酌。況刑事訴訟法第161 條已於91年2 月
    8 日修正公布，其第1 項規定：檢察官就被告犯罪事實，應
    負舉證責任，並指出證明之方法。因此，檢察官對於起訴之
    犯罪事實，應負提出證據及說服之實質舉證責任。倘其所提
    出之證據，不足為被告有罪之積極證明，或其指出證明之方
    法，無從說服法院以形成被告有罪之心證，基於無罪推定之
    原則，自應為被告無罪判決之諭知，最高法院92年度台上字
    第128 號判例亦明揭此旨。準此，刑事訴訟制度受「倘有懷
    疑，則從被告之利益為解釋」、「被告應被推定為無罪」原
    則所支配，故得為訴訟上證明者，無論為直接或間接證據，
    須客觀上於吾人一般社會生活經驗均不致有所懷疑，而達於
    確信之程度者，且除認定被告犯罪之外，無從本於同一事證
    為其他有利於被告之合理推斷，始可以之為不利之認定，倘
    其證明尚未達於確信之程度，而有合理可疑存在時，即難據
    為被告有罪之認定。
三、本件公訴人認被告涉犯刑法第336 條第2 項之業務侵占罪嫌
    ，無非係以(一)乙○○偵查中之陳述；(二)保戶投保狀況列表及
    謝佳良、謝婉婷之要保書各1 紙為主要依據。惟訊據被告承
    認有於上開時、地向乙○○收取保險費乙事，然堅決否認有
    何業務侵占之犯行，辯稱：當時我收取的是謝佳良、謝婉婷
    半年繳之保險費1,908 元、1,820 元而非一年的保險費，而
    且有已經繳回公司等語。
四、被告甲○○任職於台灣人壽公司高雄分公司屏東通訊處，擔
    任展業人員，負責招攬保險契約及向公司保險客戶收取保險
    費之工作，要保人乙○○分別以謝佳良、謝婉婷為被保險人
    而向台灣人壽公司投保壽險，及被告曾於上開時、地向乙○
    ○收取上開二位被保險人之保險費，並已繳回台灣人壽公司
    半年保險費1,908 元、1,820 元等情，業據被告於本院審理
    時坦承不諱，核與證人乙○○於本院理時證述大致相符，並
    有謝佳良、謝婉婷之要保書各1 紙及告訴狀1 紙為證，應可
    信為真實。綜合上開說明，本件應究明者為證人乙○○所繳
    納被保險人謝佳良、謝婉婷之保險費係一年（即3,816 元、
    3,640 元）？或係半年（即1,908 元、1,820 元）？經查，
    本件證人乙○○固出具聲明書及於偵查中檢察官訊問時表示
    係繳納被保險人謝佳良、謝婉婷之一年保險費之數額（即3,
    816 元、3, 640元）（見偵查卷第23、53頁），然於本院審
    理時，證人乙○○則改稱：係繳納謝佳良、謝婉婷半年保險
    費1,908 元、1,820 元等語（見本院97年5 月7 日審判筆錄
    ），本院參以卷存謝佳良、謝婉婷之要保書分別記載「半年
    1,908 」、「半年1,820 」，是本院認為證人乙○○於本院
    審理時之證述與上開要保書之記載相符，應為可採。是則本
    件被告既已將被保險人謝佳良、謝婉婷之半年保險費1,908
    元、1,820 元繳回台灣人壽公司，即無業務侵占可言，此外
    ，復查無其他積極證據足資證明被告就此部分確實有業務侵
    占之犯行，故此部分原應為被告無罪之諭知，惟檢察官認此
    部分與上開有罪之附表編號一部分，有連續犯之裁判上一罪
    關係，爰不另為無罪之諭知。
肆、據上論斷，應依刑事訴訟法第299 條第1 項前段，刑法第2
    條第1 項前段、修正前刑法第56條、刑法第336 條第2 項、
    修正前刑法第41條第1 項、第2 項、刑法第41條第1 項、刑
    法第74條第1 項第1 款、修正前刑法第51條第5 款，刑法施
    行法第1 條之1 、第3 條之1 第3 項，修正前罰金罰鍰提高
    標準條例第1 條、第2 條，中華民國九十六年罪犯減刑條例
    第2 條第1 項第3 款、第7 條、第9條 ，判決如主文。
中    華    民    國    97    年    5     月    21    日
                  刑事第一庭    法  官  曾吉雄
                                法  官  許蓓雯
                                法  官  羅培毓
以上正本證明與原本無異。
如不服本判決應於收受本判決送達後十日內向本院提出上訴書狀，
其未敘述上訴理由者，並得於提起上訴後十日內向本院補提理由
書狀（均須按他造當事人之人數附繕本）「切勿逕送上級法院」
中    華    民    國    97    年    5     月    21    日
                                書記官  卓春成
附表：
┌──┬────────────────┬─────────────┐
│編號│行                          為  │主                文      │
│    │                                │                          │
├──┼────────────────┼─────────────┤
│一  │甲○○基於意圖為自己不法所有之概│犯連續業務侵占罪，處有期徒│
│    │括犯意，自95年2 月間某日起至95年│刑捌月，減為有期徒刑肆月，│
│    │6 月間某日止，按月在要保人謝吉丁│如易科罰金，以銀元參佰元即│
│    │位於屏東市○○路48號之住處，向謝│新臺幣玖佰元折算壹日。    │
│    │吉丁或其母乙○○收取由謝吉丁所投│                          │
│    │保，被保險人為謝吉丁之「投資型保│                          │
│    │險」保險費每月新臺幣（下同）3,00│                          │
│    │0 元後【合計為15,000 元（3,000ㄨ│                          │
│    │5 個月）】，並隨即將上開各月所收│                          │
│    │取之保險費予以侵吞入己。        │                          │
├──┼────────────────┼─────────────┤
│二  │甲○○另分別基於意圖為自己不法所│犯業務侵占罪，共十罪，各處│
│    │有之犯意，自95年7 月間某日起至96│有期徒刑陸月，均減為有期徒│
│    │年4 月3 日止，按月在要保人謝吉丁│刑參月，如易科罰金，均以新│
│    │位於屏東市○○路48號住處，向謝吉│臺幣壹仟元折算壹日。      │
│    │丁或其母乙○○收取由謝吉丁所投保│                          │
│    │，被保險人為謝吉丁之「投資型保險│                          │
│    │」保險費每月3,000 元後【合計為30│                          │
│    │,000 元 （3,000 ㄨ10個月）】，並│                          │
│    │分別隨即將上開各月所收取之保險費│                          │
│    │予以侵吞入己。                  │                          │
├──┼────────────────┼─────────────┤
│三  │甲○○復基於意圖為自己不法所有之│犯業務侵占罪，處有期徒刑陸│
│    │犯意，於95年12月20日，在要保人王│月，減為有期徒刑月，如易│
│    │河清位於屏東縣萬巒鄉○○村○○路│科罰金，以新臺幣壹仟元折算│
│    │141 號住處，向王河清收取所投保，│壹日。。                  │
│    │被保險人為王閔弘之「掌握人生變額│                          │
│    │萬能壽險」保險費120,000 元，並隨│                          │
│    │即將該款項予以侵吞入己。        │                          │
└──┴────────────────┴─────────────┘
附錄本件論罪科刑法條
刑法第336條第2項：
對於業務上所持有之物，犯前條第 1 項之罪者，處 6 月以上
5 年以下有期徒刑，得併科 3 千元以下罰金。


司法院資訊處製作；財團法人民間司法改革基金會備份。
